# 求助陈版：提供服务的收入和成本如何确认？

提问人：Winkeytan 时间：2020-10-31 17:10:36
陈版您好，我们公司的业务范围比较广，之前主要收入来自贸易收入，最近贸易业务有点停滞，收入主要来自给一家电商平台企业（关联公司，该公司本身无职工）提供的平台运营、技术开发和维护、款项代收代付等服务（主营业务收入），同时也有相对较少的收入来自开展通关推单业务（其他业务收入）。
成本方面， 1 、之前财务做的主营业务成本包括：（ 1 ）全部职工的薪酬和公司部分五险一金；（ 2 ）采购的微软云服务器 12 个月使用权（全部提供给上述电商平台企业使用），计入预付账款，每月摊入主营业务成本。
公司的职工包括上述电商平台的管理、运营、技术开发和运维人员，传媒人员（负责上述电商平台的平面设计和宣传工作）、采购人员（负责上述电商平台引入商户产品的选品）、物流人员（负责上述电商平台的物流及仓储对接工作）、财务人员、人事人员、批发业务人员（负责其他关联公司业务，调岗后未调整主体）、零售业务人员（负责其他关联公司业务，调岗后未调整主体）。
2 、其他业务成本，包括通关代扣代缴税款的手续费，以及采购其他服务商推单服务的费用。
请问陈版：
1 、收入方面，贸易收入、给电商平台企业的服务收入均计入主营业务收入，通关推单业务的收入计入其他业务收入是否准确？主营业务收入和其他业务收入一般要如何区分？
2 、主营业务成本方面，个人认为仅电商平台的管理、运营、技术人员，以及传媒、采购、物流这些直接服务于该电商平台的人员的薪酬可以计入主营业务成本，财务、人事、批发业务、零售业务人员的薪酬均应重分类到管理费用。请问理解是否准确呢？
3 、上述给电商平台企业的服务收入是从某个月份起才产生的，且并非每月均发生，但员工的薪酬是从产生收入前开始就持续支付的，如果 2 的理解无误的话，那在产生收入前以及不产生收入的月份的这些人力成本，请问：（ 1 ）
在未执行新收入准则的情况下，是应该全部计入管理费用吗？（ 2 ）在执行新收入准则的情况下，其中按 2 应归为主营业务成本的部分，是否均先计入合同履约成本，在产生收入的当期再将之前的合同履约成本全部转入主营业务成本，同时将产生收入的当期产生的按 2 应归为主营业务成本的人员薪酬也确认主营业务成本？ 4 、采购的微软云服务器 12 个月使用权，是之前财务的做法正确，还是应该先计入无形资产，按期摊销时有收入的月份确认主营业务成本，无收入的月份确认管理费用？

回答人：chenyiwei
1 、主营业务和其他业务如何区分并无绝对标准，主要考虑的是收入的相对规模、与公司战略发展方向的一致性、营业执照中注明的经营范围等因素。
2 、计入主营业务成本的项目，基本可以这样理解，即需要证明这些支出与获取收入直接相关。
3 、（ 1 ）新老准则下均计入管理费用；（ 2 ）新准则下也不应全部作为合同履约成本相关资产予以递延，因为常规的人工成本支出不能“增加企业未来用于履行履约义务的资源”。
4 、由于使用权不超过 1 年，属于流动资产，原会计处理计入预付账款，按月摊销是合理的。

提问人：Winkeytan 时间：2020-11-02 10:22:56
谢谢陈版~再补充一个问题：请问对于题中的电商平台企业（其收入包括跟入驻商户收取的服务费收入和自营购销产生的贸易收入），每月向服务企业支出的服务费、服务器及其他资产的使用费，是计入主营业务成本，还是计入管理费用呢？感觉这些服务费和使用费与其收入不直接相关，应根据接受的服务为传媒设计和宣传服务还是其他服务，分别计入销售费用和管理费用比较合适；但因为每月提供服务的企业收费只开具一张发票并根据发票金额来收费，没有详细的收费清单，所以无法判断每月实际购买了哪些服务，所以感觉应该全额计入管理费用。请问这样处理是否恰当？

回答人：chenyiwei
尽可能合理区分，若不能合理区分的，按重要性原则处理（混合支出以哪一类为主）。